【裁判字號】    97,易,3168
【裁判日期】    980306
【裁判案由】    竊盜
【裁判全文】
臺灣板橋地方法院刑事判決              97年度易字第3168號
公  訴  人  臺灣板橋地方法院檢察署檢察官
被      告  丙○○
                    （另案於臺灣臺北監獄臺北分監執行中）
            甲○○
                      樓
                    （現於臺灣新店戒治所戒治中）
上列被告等因竊盜案件，經檢察官提起公訴（97年度偵字第2410
7 號），本院判決如下：
    主  文
丙○○結夥三人以上竊盜，累犯，處有期徒刑壹年。
甲○○結夥三人以上竊盜，處有期徒刑柒月。緩刑肆年，緩刑期
間付保護管束，並應向檢察官指定之公益團體、地方自治團體或
社區提供壹佰伍拾小時之義務勞務。
    事  實
一、丙○○前於民國95年間因犯傷害案件，經臺灣臺北地方法院
    以95年度簡字第2511號判決判處有期徒刑3 月確定，甫於96
    年2 月8 日易科罰金執行完畢（再犯本罪構成累犯）。詎仍
    不知悔改，竟與甲○○及真實姓名、年籍不詳，綽號「小華
    」之成年男子（以下簡稱「小華」），共同基於意圖為自己
    不法所有之犯意聯絡，於97年8 月14日清晨五時許，結夥三
    人在臺北縣板橋市○○街180 號停車場內，由丙○○及「小
    華」共同敲破丁○○所有停放於該處之車牌號碼5995-FF 號
    自用小客車車窗，甲○○則在旁把風，三人共同竊取該車內
    之現金新臺幣（下同）26,000元、翻譯機一台後，由丙○○
    騎乘車牌號碼為739-BEP 號重型機車、甲○○騎乘車牌號碼
    為J6W-802 號重型機車、綽號「小華」之成年男子則騎乘車
    牌號碼不詳之重型機車逃逸，事後甲○○分得贓款一千元並
    花用殆盡。嗣經丁○○發現遭竊後報警處理，經警調閱附近
    路口監視器後，始循線查知上情。
二、案經臺北縣政府警察局海山分局報請臺灣板橋地方法院檢察
    署檢察官偵查起訴。
    理  由
一、訊據被告甲○○就上開犯行全部坦白承認，核與證人即被害
    人丁○○於警詢時所指訴之情節相符，並有監視器翻拍照片
    10幀、被竊汽車現場照片2 張及機車車籍資料查詢表等件在
    卷可按，自堪認被告甲○○前揭自白應與事實相符，本件事
    證明確，被告甲○○前揭犯行堪予認定。
二、訊據被告丙○○矢口否認上揭犯行，並辯稱：我沒有去偷東
    西，監視器畫面裡照到的那個人不是我，案發當時我在醫院
    陪我太太，97年8 月14日那天我太太是產後要出院，她住在
    臺北市萬華區的聖約翰醫院，我前一天晚上是住在醫院陪我
    太太，當天早上五點多，我打電話給同案被告甲○○叫他騎
    機車來接我，載我去板橋市○○路那邊我父親的家，甲○○
    載我到了之後，他就離開了，他之後為何跑去偷東西，我不
    清楚，我沒有跟著去，我當天是要去向我父親借車去載我太
    太出院，我還有去早餐店買早餐，大約早上六、七點就到醫
    院去辦理出院手續，當時我身上只有帶6,500 元，住院所有
    的費用要一萬多元，因為小孩早產還要繼續住院，我還有打
    電話回家請我父親的同居人張玉玲跟醫院協商費用事宜，如
    果我真的偷了那麼多錢，就不會在醫院還付不出錢了；至於
    車號739-BEP 號這部機車是辦我的名字沒有錯，但都是我哥
    哥戊○○在使用的，我真的沒有參與本件竊盜犯行云云。
三、經查：
    (一)本件被告丙○○確曾參與本件竊盜犯行一節，業據證人即
      被害人丁○○於警詢中證稱：我於97年8 月14日清晨5 時
      40分許發現我停放於臺北縣板橋市○○街180 號之車號為
      5995-FF 號自小客車遭不明人士打破左後窗玻璃，並竊走
      我放在車內的翻譯機一台及現金26,000元等語明確（見97
      年度偵字第24107 號偵卷第14頁，被告丙○○同意此部分
      之證言有證據能力）；亦據證人即同案被告甲○○於本院
      審理中證稱：97年8 月14日清晨五時許，我有在板橋市○○街180 號停車場內竊取一部自小客車裡面的現金及翻譯
      機，當時還有兩個人跟我去偷，一個是同案被告丙○○、
      一個是被告丙○○的朋友；我們前一天晚上在網咖，臨時
      起意要到那裡，沒有人提議，是臨時起意要偷的。那時候
      是我是跟被告丙○○是一起行動，另一個人是在其他地方
      繞，後來我跟被告丙○○停在一個地方看到他那個朋友在
      停車場裡面，我跟被告丙○○才進去找那個朋友，我就在
      裡面看，被告丙○○跟他朋友則下手在偷。車窗是怎麼打
      破的我不清楚，到底偷到多少錢我也不清楚，但被告丙○○有分一千元給我，然後我們就分開了。當天我是騎車號
      為J6W-802 號的機車；被告丙○○是騎一台黑色的機車，
      車號JR、號碼忘記了，丙○○那天穿短袖上衣，鈞院提示
      97年度偵字第24107 號偵查卷第32頁上方那張照片中，照
      片中的三個人編號1 是被告丙○○、編號2 是我本人、編
      號3 是被告丙○○的朋友等語綦詳（見本院卷第70-72 頁
      ）。
    (二)且查，依臺北縣板橋市○○街172 巷所裝設監視器於97
      年8 月14日清晨5 時4 分許所拍攝之監視錄影翻拍照片以
      觀（見同上偵卷第30-34 頁），畫面中確有三名年輕男子
      各騎一部機車一起行動，三人均穿著短袖上衣，並攝得其
      中二部機車之車牌號碼分別為「J6W-802 」、「739-BEP
      」號，甚為明確。其中J6W-802 號機車係由被告甲○○所
      騎乘一事，業據其證述明確如前；另被告丙○○亦自承該
      739- BEP號機車係登記為其所有，惟辯稱該機車係供其哥
      哥戊○○使用云云。惟依證人戊○○於本院審理中證稱：
      97年8 月間我跟女朋友住在重新路，我父親乙○○住在成
      功路那邊，被告丙○○住在成都街那裡，車號739-BE P
      號的機車是登記我弟弟丙○○的名字，由我在騎；後來警
      察有跟我說97年8 月14日清晨5 時4 分在臺北縣板橋市○○街172 巷有監視器錄影錄到我那部機車，但我應該沒有
      在那個時間騎那部機機車到那裡；97年8 月14日那期間這
      部車是在我那邊，我現在不知道當天有沒有人跟我借那部
      機車，但該機車當時並沒有遺失，我不知道為何會被監視
      錄影器拍到機車出現在那裡。我認識被告甲○○，他是我
      弟弟即被告丙○○的朋友，我沒有跟被告甲○○一起去偷
      東西等語以觀（見本院卷第73-76 頁），可知上開車號為
      739- BEP號機車平日雖係供被告丙○○之哥哥戊○○騎乘
      使用，惟於本件案發當時，上開機車並未失竊，且證人戊○○復未曾騎乘該部機車與被告甲○○一同外出至臺北縣
      板橋市○○街172 巷附近，此核與證人即同案被告甲○○
      上開證稱係被告丙○○騎乘前揭機車與伊同行等情節相符
      ，是以本件案發時地騎乘該739-BEP 號機車與被告甲○○
      一同行竊之人，應非證人戊○○，而係被告丙○○無疑。
    (三)至被告丙○○雖辯稱其於案發當日早上5 時許有到其父親
      位於臺北縣板橋市○○路的住處借車，因為要去載其甫生
      產之太太出院，而主張其確有不在場證明云云，並聲請傳
      喚證人即其父親乙○○及乙○○之同居人張玉玲出庭作證
      。惟查：
      1.證人乙○○及張玉玲於本院審理中雖均證稱97年8 月14
        日早上被告丙○○確有至臺北縣板橋市○○街71巷6 號
        2 樓向乙○○借車去載其甫生產之太太出院等語。惟證
        人乙○○於本院審理中始則證稱：97年8 月14日案發當
        天我媳婦要出院，早上丙○○打電話跟我借車，我跟丙○○說車子的鑰匙放在我房間裡，叫他自己去拿鑰匙開
        車，我本人在外地工作，並不在家云云（見本院卷第91
        頁）；嗣改稱：我忘記是97年8 月13日還是8 月14日被
        告丙○○打電話跟我借車云云（見本院卷第92頁）；復
        改稱：97年8 月14日那天我剛好沒有做事，鑰匙是我本
        人那時剛好在成都街，我親自拿給被告丙○○的，時間
        是早上七、八點左右，那時我已經起床了，是我把鑰匙
        拿給被告丙○○云云（見本院卷第93頁），是證人乙○○於本院同次庭期所為證言前後即有諸多重大矛盾，顯
        見證人乙○○於本院作證當時對本案相關情節之記憶已
        然混淆不清，其所為證言自不足憑信。
      2.再者，依證人張玉玲於本院審理中證稱：97年8 月14日
        當天早上被告有回家向他爸爸借車，我有跟被告說小孩
        子先不要出院，被告是早上八、九點回來拿車的，我記
        得是被告自己騎機車回來借車的，從我們家開車到醫院
        大概要15-20 分鐘，我也有到醫院陪被告丙○○辦理出
        院，我大約是早上九點多快十點到醫院，辦完出院回家
        已經是中午十二點多了等語以觀（見本院卷第94-96 頁
        ），縱認屬實，亦僅能證明被告於案發當日早上八、九
        時許有回其父親乙○○上開住處借車使用而已；而本件
        案發時間係97年8 月14日清晨5 時許，距離本件證人張
        玉玲證稱被告回家借車之時間尚隔二、三小時之久，衡
        諸常情，本件被告於行竊後自仍有充份之時間回家向父
        親借車，再前往醫院接太太出院。是以本件證人張玉玲
        前揭於本院中所為之證述，自不足以作為被告之不在場
        證明，其理甚明。
      3.況且，被告辯稱其係於案發當日「早上六、七點」就要
        為其太太辦理出院云云，核其所辯非但與證人乙○○、
        張玉玲前揭證稱被告丙○○於案發當日係早上七、八點
        或八、九點始回家借車等語不符，亦與吾國一般正常之
        公司、機關均係自早上八、九點才開始上班辦理一般行
        政業務之常情有悖，顯係臨訟編詞，不足採信。
    (四)綜上所述，被告丙○○前揭所辯有違常情，均屬事後卸飾
      之詞，不足採信。本件事證明確，被告丙○○之犯行亦堪
      予認定。
四、核被告甲○○、丙○○二人共同意圖為自己不法之所有，竊
    取被害人之財物，且結夥三人而犯之，所為均係犯刑法第32
    1 條第1 項第4 款之結夥三人以上竊盜罪。被告甲○○、丙○○與真實姓名年籍不詳綽號「小華」之成年男子間，就上
    開犯行有犯意聯絡及行為分擔，均應論以共同正犯。又被告
    丙○○有如事實欄所載之犯罪、科刑、執行前科，有臺灣高
    等法院被告前案紀錄表一份在卷可按，其於有期徒刑執行完
    畢後，五年內再故意犯本件有期徒刑以上之罪，為累犯，依
    法加重其刑。爰審酌被告二人正值年輕力壯，不思以正當手
    段謀求生計，竟貪圖小利而為本件竊盜犯行，其犯罪之動機
    、目的、手段均殊非可取，所為嚴重危害社會治安及他人之
    財產權，所生危害非輕，惟被告甲○○犯後坦承犯行，並就
    共犯即共同被告丙○○之犯行據實證述，犯後態度良好；被
    告丙○○則矢口否認犯行，飾詞狡辯，毫無悔愧之意，犯後
    態度惡劣等一切情狀，分別量處如主文所示之刑，以資懲儆
    。又被告甲○○未曾受有期徒刑以上刑之宣告，有臺灣高等
    法院被告前案紀錄表一份在卷可憑，其一時思慮欠週，誤觸
    刑章，已坦白認罪，並於審理中發揮道德勇氣指證同案被告
    丙○○之犯行，顯有悔悟，經此教訓後，當知所警惕，信無
    再犯之虞，本院認對其所宣告之刑，以暫不執行為適當，併
    諭知緩刑四年，以啟自新。又為期被告甲○○能於服務社會
    中矯正其不勞而獲之偏差觀念，爰依刑法第74條第2 項第5
    款之規定命其應向檢察官指定之公益團體、地方自治團體或
    社區提供150 小時之義務勞務，並依同法第93條第1 項第2
    款之規定於緩刑期間內付保護管束。
據上論斷，應依刑事訴訟法第299 條第1 項前段，刑法第28條、
第321 條第1 項第4 款、第47條第1 項、第74條第1 項第1 款、
第2項 第5 款、第93條第1 項第2 款，判決如主文。
本案經檢察官陳彥章到庭執行職務。
中    華    民    國    98    年    3     月    6     日
                  刑事第八庭    法  官  許映鈞
以上正本證明與原本無異。
如不服本判決應於收受判決後10日內向本院提出上訴書狀，並
應敘述具體理由。其未敘述上訴理由者，應於上訴期間屆滿後
20日內向本院補提理由書（均須按他造當事人之人數附繕本）
「切勿逕送上級法院」。
                                書記官  范煥堂
中    華    民    國    98    年    3     月    6     日
附錄本案論罪科刑法條全文：
刑法第321條第1項第4款：
犯竊盜罪而有左列情形之一者，處6月以上、5年以下有期徒刑：
  四、結夥三人以上而犯之者。


司法院資訊處製作；財團法人民間司法改革基金會備份。
